臺灣臺東地方法院刑事判決
110年度原金訴字第18號
公  訴  人  臺灣臺東地方檢察署檢察官
被      告  鄧金榮



選任辯護人  李容嘉律師（法扶律師）          
上列被告因違反洗錢防制法等案件，經檢察官提起公訴（臺灣臺
東地方檢察署110年度偵字第211、1070、1071、1929號）及移送
併辦（臺灣士林地方檢察署110年度偵字第17281號），當事人雙
方合意且被告認罪，由檢察官聲請改依協商程序而為判決，本院
合議庭裁定由受命法官獨任進行認罪協商程序，判決如下：
    主      文
庚○○幫助犯洗錢罪，處有期徒刑陸月，併科罰金新臺幣拾萬元，
罰金如易服勞役，以新臺幣壹仟元折算壹日。緩刑貳年，並應依
附表二所載支付損害賠償。
    事實及理由
一、犯罪事實：　　
    庚○○得預見金融機構帳戶係財產交易上之重要工具，具個人
    專屬性，無論出於何動機，倘率爾提供他人使用，將有遭詐
    欺集團利用為俗稱之「人頭帳戶」，以遂行相關財產犯罪，
    併藉之遮斷資金流動軌跡以逃避國家追訴、處罰之高度可能
    ，竟仍於民國109年7至10月間某日，在臺北市○○區○○路○段0
    00號「臺北市立大學-天母校區」某處，將所申設中國信託
    商業銀行帳號：000000000000號帳戶（下稱中信銀行帳戶）
    之存摺、提款卡暨密碼、印章、網路銀行使用者代號暨密碼
    ，均提供予胡漢文，而容任其恣意使用中信銀行帳戶。嗣胡
    漢文暨所屬詐欺集團旗下成員（下合稱本案詐欺集團）即共
    同意圖為自己不法之所有，基於詐欺取財、洗錢之犯意聯絡
    ，推由不詳成員先對如附表一各編號所示之被害人（下合稱
    被害人等）施用詐術，致其等均陷於錯誤，因而匯款至中信
    銀行帳戶（相關：1、詐欺時間、手段；2、匯款時間、方式
    及數額【幣別：新臺幣；下同】；3、款項匯入帳戶，均詳
    如附表一各編號所示）；再利用中信銀行帳戶，將被害人等
    遭詐所匯款項轉匯入申設人不詳、本案詐欺集團具有實質管
    領權限之其他金融機構帳戶，同時以此迂迴層轉之方式，掩
    飾、隱匿該等詐欺取財犯罪所得之去向及所在。嗣經被害人
    等察覺有異，乃為警據報查悉全情。　
二、證據名稱：
（一）被告庚○○於警詢、偵查中及本院準備程序時之供述。
（二）證人胡漢文、林家洧各於警詢或偵查中之證述。
（三）中國信託存款交易明細（帳號：000000000000）1份。
（四）如附表一「證據暨其等出處」欄各編號所示之證據資料。
三、本件經檢察官與被告於審判外達成協商之合意，且被告已認
    罪，合意內容為：被告幫助犯洗錢罪，處有期徒刑6月，併
    科罰金10萬元，罰金如易服勞役，以1,000元折算1日；緩刑
    2年，並應依附表二所載支付損害賠償。經查，上開協商合
    意並無刑事訴訟法第455條之4第1項所列不得為協商判決之
    情形，檢察官既聲請改依協商程序而為判決，本院爰不經言
    詞辯論，於協商合意範圍內為判決。
四、應適用之法條：
    刑事訴訟法第455條之2第1項、第455條之4第2項、第455條
    之8，洗錢防制法第2條第2款、第14條第1項、第3項、第16
    條第2項，刑法第11條、第30條第1項前段、第2項、第339條
    第1項、第55條、第42條第3項、第74條第1項第1款、第2項
    第3款，刑法施行法第1條之1第1項。
五、附記事項：
（一）想像競合
      被告以一提供中信銀行帳戶之行為，幫助本案詐欺集團對
      被害人等詐得款項，並使該等犯罪所得之去向及所在得獲
      掩飾、隱匿，同時該當刑法第30條第1項前段、第339條第
      1項之幫助詐欺取財罪，及刑法第30條第1項前段、洗錢防
      制法第14條第1項、第2條第2款之幫助洗錢罪，自屬一行
      為侵害數法益、觸犯數罪名之想像競合犯，依刑法第55條
      規定，應從較重之幫助洗錢罪處斷。
（二）刑之減輕
　 1、查被告本件所為，既未實際參與本案詐欺集團之洗錢犯行
      ，僅係有所助益，犯罪情節自較諸正犯為輕，爰依刑法第
      30條第2項規定，按正犯之刑減輕之。
 　2、次查被告已於本院準備程序時坦承本件幫助洗錢犯行乙情
      ，有本院準備程序筆錄1份在卷可考，依洗錢防制法第 16
      條第2項規定，應減輕其刑。
   3、從而，被告本件所犯具有刑之複數減輕事由，依法應遞減
      輕之。　　　
（三）緩刑
      查被告未曾因故意犯罪受有期徒刑以上刑之宣告，有臺灣
      高等法院被告前案紀錄表1份在卷可憑，已合於刑法第74
      條第1項第1款所定之緩刑宣告前提要件，爰依該款、同條
      第2項第3款規定，暨檢察官與被告之協商合意，予以宣告
      緩刑如主文所示之期間，並命其應依附表二所載，向被害
      人等支付損害賠償。
六、本判決除有刑事訴訟法第455條之4第1項第1款、第2款、第4
    款、第6款、第7款所定情形之一，或違反同條第2項之規定
    者外，不得上訴。
七、如不服本判決，且有前述得上訴之事由者，得自判決送達之
    日起20日內，向本院提出上訴書狀（應敘述具體理由，並按
    他造當事人之人數，提出繕本），上訴於第二審法院。
本案經檢察官羅佾德提起公訴、檢察官黃子宜移送併辦，檢察官
戊○○到庭執行職務。
中　　華　　民　　國　　111 　年　　6 　　月　　2 　　日
                  刑事第一庭  法　官  陳偉達
以上正本係照原本作成。
本件原則不得上訴。
                              書記官  楊茗瑋
中　　華　　民　　國　　111 　年　　6 　　月　　6 　　日
附錄本件論罪科刑法條：
刑法第339條第1項：               
意圖為自己或第三人不法之所有，以詐術使人將本人或第三人之
物交付者，處5年以下有期徒刑、拘役或科或併科50萬元以下罰
金。
洗錢防制法第14條第1項：
有第2條各款所列洗錢行為者，處7年以下有期徒刑，併科新臺幣
500萬元以下罰金。
附表一
編號 被害人 詐欺時間、手段 匯款時間、方式及數額 款項匯入帳戶 證據暨其等出處 1 乙○○ 自109年10月2日22時49分許前某時許起，本案詐欺集團接續以行動電話通訊軟體「LINE」聯繫乙○○，佯稱：可協助操盤外幣買賣獲利云云，致乙○○陷於錯誤。 乙○○於109年10月25日15時35分許，以網路轉帳方式，匯出1萬元。 中信銀行帳戶 證人乙○○於警詢時之證述、臺中市政府警察局第一分局公益派出所受理詐騙帳戶通報警示簡便格式表、金融機構聯防機制通報單、行動電話擷取畫面（臺幣活存交易明細、交易結果通知）、行動電話通訊軟體「LINE」對話紀錄、中國信託商業銀行台幣帳戶存摺封面暨內頁影本各1份。 2 丁○○ 自109年10月13日某時許起，本案詐欺集團接續以行動電話通訊軟體「LINE」聯繫丁○○，佯稱：可協助投資獲利云云，致丁○○陷於錯誤。 丁○○於109年10月26日16時55分許，以網路轉帳方式，匯出3萬元。 中信銀行帳戶 證人丁○○於警詢時之證述、行動電話擷取畫面（臺幣轉帳結果）、內政部警政署反詐騙諮詢專線紀錄表、屏東縣政府警察局屏東分局民生派出所受理詐騙帳戶通報警示簡便格式表、金融機構聯防機制通報單各1份。 3 己○○ 自109年10月15日某時許起，本案詐欺集團接續以行動電話通訊軟體「LINE」聯繫己○○，佯稱：按指示匯款可與直播主發生性行為云云，致己○○陷於錯誤。 己○○先後於109年10月25日16時36分許、17時59分許，以自動櫃員機轉帳方式，各匯出2萬元、1萬元。 中信銀行帳戶 證人己○○於警詢時之證述、內政部警政署反詐騙諮詢專線紀錄表、臺北市政府警察局士林分局芝山岩派出所受理詐騙帳戶通報警示簡便格式表、受理各類案件紀錄表、受理刑事案件報案三聯單、金融機構聯防機制通報單、郵政自動櫃員機交易明細表（傳票編號：4498、4491）、行動電話通訊軟體「LINE」對話紀錄（與「LisA」、「樊政道」間）各1份。 4 丙○ 自109年10月22日14時許起，本案詐欺集團接續以行動電話通訊軟體「LINE」聯繫丙○，佯稱：可代操盤「百家樂」獲利云云，致丙○陷於錯誤。 丙○於109年10月24日19時23分許，以網路轉帳方式，匯出7萬元。 中信銀行帳戶 證人丙○於警詢時之證述、內政部警政署反詐騙諮詢專線紀錄表、新北市政府警察局新店分局安和派出所受理詐騙帳戶通報警示簡便格式表、受理各類案件紀錄表、金融機構聯防機制通報單、新北市政府警察局新店分局刑案照片黏貼紀錄表各1份。 5 甲○○ 自109年10月9日19時30分許起，本案詐欺集團接續以行動電話通訊軟體「LINE」聯繫甲○○，佯稱：可代操盤投資專案獲利云云，致甲○○陷於錯誤。 甲○○先後於109年10月26日15時10分許、15時30分許，以網路、自動櫃員機轉帳方式，各匯出3萬元、2萬元。 中信銀行帳戶 證人甲○○於警詢時之證述、行動電話擷取畫面（活期儲蓄存款）、中國信託銀行自動櫃員機交易明細表、內政部警政署反詐騙諮詢專線紀錄表、花蓮縣警察局吉安分局仁里派出所受理各類案件紀錄表、受理刑事案件報案三聯單、受理詐騙帳戶通報警示簡便格式表、金融機構聯防機制通報單、行動電話通訊軟體「LINE」對話紀錄逐字稿各1份。 
附表二
編號 支付對象 支付金額 支付方式 1 乙○○ 新臺幣伍仟元 於民國一一一年七月二十五日前，匯款至乙○○指定之中國信託商業銀行中港分行帳戶（戶名：乙○○；帳號：000000000000號）。 2 丁○○ 新臺幣壹萬肆仟貳佰拾壹元 於民國一一一年十二月三十一日前，匯款至丁○○指定之台北富邦銀行古亭分行帳戶（戶名：丁○○；帳號：○○○○○○○○○○○○○○號）。 3 己○○ 新臺幣壹萬肆仟貳佰拾壹元 於民國一一一年十二月三十一日前，匯款至己○○指定之東吳大學郵局帳戶（戶名：己○○；帳號：○○○○○○○○○○○○○○號）。 4 丙○ 新臺幣參萬參仟壹佰伍拾捌元 於民國一一一年十二月三十一日前，匯款至丙○指定之彰化銀行中和分行帳戶（戶名：丙○；帳號：○○○○○○○○○○○○○○號）。 5 甲○○ 新臺幣貳萬參仟陸佰捌拾肆元 於民國一一一年十二月三十一日前，匯款至甲○○指定之南京街郵局帳戶（戶名：甲○○；帳號：○○○○○○○○○○○○○○號）。